【裁判字號】    98,易,728
【裁判日期】    980918
【裁判案由】    竊盜等
【裁判全文】
臺灣桃園地方法院刑事判決               98年度易字第728號
公  訴  人  臺灣桃園地方法院檢察署檢察官
被      告  甲○○
            乙○○
                    （現另案在臺灣桃園監獄執行中）
            丙○○
上列被告因竊盜案件，經檢察官提起公訴（98年度偵字第11639
號），被告於本院準備程序進行中，就被訴事實為有罪之陳述，
經本院告知簡式審判程序意旨，並聽取公訴人及被告之意見後，
本院裁定改依簡式審判程序審理，茲判決如下：
    主  文
甲○○犯如附表主文欄所示之罪，均累犯，各處如附表主文欄所
示之刑。應執行有期徒刑壹年，如易科罰金，以新臺幣壹仟元折
算壹日。
乙○○犯如附表主文欄所示之罪，均累犯，各處如附表主文欄所
示之刑。應執行有期徒刑壹年捌月，如易科罰金，以新臺幣壹仟
元折算壹日。
丙○○犯如附表主文欄所示之罪，均累犯，各處如附表主文欄所
示之刑。應執行有期徒刑陸月，如易科罰金，以新臺幣壹仟元折
算壹日。
    事  實
一、本件被告3 人所犯均係死刑、無期徒刑、最輕本刑為3 年以
    上有期徒刑以外之罪，其於準備程序中就被訴事實為有罪之
    陳述，經法官告知簡式審判程序之旨，並聽取公訴人、被告
    3 人之意見後，本院認為適宜由受命法官獨任進行簡式審判
    程序，合先敘明。
二、甲○○於民國91年間因竊盜案件，經臺灣彰化地方法院以91
    年度彰簡字第423 號判決判處有期徒刑6 月確定；另因違反
    妨害兵役治罪條例案件，經臺灣嘉義地方法院以92年度簡上
    字第76號判決判處有期徒刑3 月確定；上開2 罪刑嗣經臺灣
    嘉義地方法院以92年度聲字第879 號裁定定應執行有期徒刑
    8 月確定；復於92年間因妨害風化案件，經臺灣雲林地方法
    院以92年度簡字第136 號判決判處有期徒刑6 月確定；又因
    竊盜案件，經臺灣高等法院臺中分院以92年度上易字第776
    號判決判處有期徒刑2 年6 月確定；另於93年間因偽造文書
    等案件，經臺灣雲林地方法院以93年度訴字第167 號判決就
    偽造文書部分判處有期徒刑8 月、竊盜部分判處有期徒刑5
    月，應執行有期徒刑1 年確定（下稱甲案）；又因施用毒品
    案件，經臺灣雲林地方法院以93年度訴字第214 號判決判處
    有期徒刑10月確定（下稱乙案），上開甲、乙案之罪刑，嗣
    經臺灣雲林地方法院以聲減字第370 號裁定各減其宣告刑二
    分之一，並定應執行有期徒刑11月確定。前開全部罪刑經合
    併執行於96年9 月21日縮刑假釋出監並付保護管束，於97
    年1 月16日縮刑期滿未經撤銷假釋，以執行完畢論（於本案
    構成累犯）。乙○○於92年間，因竊盜案件，經本院判處有
    期徒刑5 月確定；又於93年間，因施用第一、二級毒品等案
    件，經本院判處有期徒刑7 月、7 月確定；又於93年間，因
    竊盜案件，經本院判處有期徒刑6 月確定；又於94年間，因
    恐嚇取財案件，經本院判處有期徒刑3 月確定；後4 罪經本
    院裁定應執行有期徒刑1 年8 月確定，與上開竊盜罪有期徒
    刑5 月接續執行，於95年4 月7 日縮刑期滿執行完畢。又於
    96年間，因施用毒品案件，經本院判處有期徒刑9 月確定；
    又於96年間，因施用毒品案件，經本院判處有期徒刑9 月確
    定；又於96年間，因施用毒品案件，經本院判處有期徒刑11
    月確定；又於96年間，因竊盜案件，經本院判處有期徒刑8
    月，減為有期徒刑4 月確定；又於97年間，因竊盜案件，經
    本院判處有期徒刑10月，減為有期徒刑5 月確定；上開施用
    毒品案件所處有期徒刑9 月、9 月、11月，嗣經裁定減刑為
    有期徒刑4 月又15日、4 月又15日、5 月確定後，再與上開
    2 竊盜罪減得之有期徒刑4 月、5 月，經本院裁定應執行有
    期徒刑1 年9 月確定，執行中經假釋，於97年10月21日縮刑
    假釋期滿，未經撤銷假釋，以執行完畢論（於本案構成累犯
    ）。丙○○於95年間，因過失傷害案件，經臺灣高等法院96
    年度上易字第91號判決有期徒刑10月確定，於96年8 月6 日
    因徒刑易科執行完畢出監（於本案構成累犯）。
三、詎甲○○、乙○○、丙○○均仍不知悔改，竟基於意圖為自
    己不法所有之犯意，單獨行竊；或基於意圖為自己不法所有
    之犯意聯絡，由甲○○與乙○○、或由乙○○與丙○○共同
    行竊，而先後於附表所示之時、地，以附表所示之方式，竊
    取附表所示之人所有如附表所示之車輛，作為代步或運送渠
    等所竊取之白鐵至資源回收場販賣圖利之用；另丙○○明知
    乙○○所持有如附表編號7 所示之車牌號碼ICF —880 號重
    型機車係來路不明之贓物，竟基於收受贓物之犯意，於98年
    5 月21日晚間8 時許，在桃園縣桃園市○○街152 號10樓住
    處樓下，向乙○○借用上開重型機車，而予以收受之。嗣甲○○及乙○○於98年5 月21日晚間9 時30分許，駕駛附表編
    號5 所示之L8—3673號自用小客車，行經桃園縣桃園市○○
    街94號前，為警查獲，並扣得乙○○之剪刀1 支及鑰匙8 支
    ，甲○○之鑰匙1 支；丙○○則於98年5 月22日上午11時48
    分許，騎乘上開ICF —880 號重型機車，行經桃園縣桃園市
    ○○路與成功路口，為警查獲，並扣得鑰匙1 支。
四、認定被告犯罪所憑之證據：
（一）被告於警詢、偵訊及本院審理中之自白。
（二）證人即附表所示被害人之警詢筆錄各1 份。
（三）如附表所示被害人之贓物認領保管單各1 紙。
五、附記事項：
    按司法院釋字第662 號解釋：「中華民國九十四年二月二日
    修正公布之現行刑法第四十一條第二項，關於數罪併罰，數
    宣告刑均得易科罰金，而定應執行之刑逾六個月者，排除適
    用同條第一項得易科罰金之規定部分，與憲法第二十三條規
    定有違，並與本院釋字第三六六號解釋意旨不符，應自本解
    釋公布之日起失其效力。」故對於數罪併罰，數宣告刑均得
    易科罰金，而於定應執行刑超過6 個月之案件，依司法院大
    法官會議釋字第366 號及第662 號解釋意旨，仍得易科罰金
    。又上開釋字第662 號解釋已於98年6 月19日公布，爰依上
    述解釋意旨，對於被告3 人所犯附表所示罪，各量處如主文
    所示之刑及均諭知易科罰金之折算標準，並定其應執行之刑
    及諭知易科罰金之折算標準。至扣案之乙○○所有鑰匙8 支
    、剪刀1 支、甲○○所有鑰匙1 支、丙○○所有鑰匙1 支，
    均據被告於審理中稱並非用於竊取本案車輛所用之工具，而
    被告於如附表編號1 至7 行竊所用之自備鑰匙，並未扣案，
    且據被告於本院審理中供稱可能已經丟棄，為免執行困難，
    爰不予宣告沒收。
六、應適用之法條：刑事訴訟法第273 條之1 第1 項、第299 條
    第1 項前段、第310 條之2 ，刑法第28條、第320 條第1 項
    、第47條第1 項、第41條第1 項前段、第51條第5 款，刑法
    施行法第1 條之1 第1 項、第2 項前段，判決如主文。
七、如不服本判決，應於判決送達後10日內向本院提出上訴狀（
    應附繕本），其未敘述上訴理由者，應於上訴期間屆滿後20
    日內補提理由書狀於本院，上訴於臺灣高等法院。
本案經檢察官楊凱真到庭執行職務。
中    華    民    國    98    年    9     月    18    日
                  臺灣桃園地方法院刑事第八庭
                          法  官  張明儀
以上正本證明與原本無異。
如不服本判決應於收受判決後10日內向本院提出上訴書狀，並應
敘述具體理由。其未敘述上訴理由者，應於上訴期間屆滿後20日
內向本院補提理由書( 均須按他造當事人之人數附繕本) 「切勿
逕送上級法院」。
                          書記官  邱仲騏
中    華    民    國    98    年    9     月    18    日
附錄本案論罪科刑之法條：
中華民國刑法第320條第1項
（普通竊盜罪、竊佔罪）
意圖為自己或第三人不法之所有，而竊取他人之動產者，為竊盜
罪，處5  年以下有期徒刑、拘役或 5 百元以下罰金。
附表一
┌──┬─────┬────┬─────┬───┬────┬────────────────┐
│編號│下手實施之│竊盜時間│竊盜地點  │被害人│車牌號碼│ 主                           文│
│    │人及方式  │        │          │      │        │                                │
├──┼─────┼────┼─────┼───┼────┼────────────────┤
│ 1  │乙○○以自│98年4月 │桃園縣大園│壬○○│V9—2553│乙○○竊盜，累犯，處有期徒刑肆月│
│    │備鑰匙方式│27日中午│鄉○○街13│      │號自用小│，如易科罰金，以新臺幣壹仟元折算│
│    │竊取      │12時5分 │4巷26號前 │      │貨車1部 │壹日。                          │
│    │          │許      │          │      │        │                                │
├──┼─────┼────┼─────┼───┼────┼────────────────┤
│ 2  │甲○○以自│98年5月 │桃園縣桃園│戊○○│6498—FW│乙○○共同竊盜，累犯，處有期徒刑│
│    │備鑰匙，賴│18日下午│市○○○街│      │號自用小│肆月，如易科罰金以新臺幣壹仟元折│
│    │永鎮把風之│2時30分 │、福吉三街│      │貨車1部 │算壹日。                        │
│    │方式竊取  │許      │口        │      │        │甲○○共同竊盜，累犯，處有期徒刑│
│    │          │        │          │      │        │肆月，如易科罰金以新臺幣壹仟元折│
│    │          │        │          │      │        │算壹日。                        │
├──┼─────┼────┼─────┼───┼────┼────────────────┤
│ 3  │乙○○以自│98年5月 │桃園縣桃園│己○○│LF—9712│乙○○共同竊盜，累犯，處有期徒刑│
│    │備鑰匙，簡│20日凌晨│市○○路21│      │號自用小│肆月，如易科罰金以新臺幣壹仟元折│
│    │啟斌把風之│2時許   │6之2號前  │      │貨車1部 │算壹日。                        │
│    │方式竊取  │        │          │      │        │丙○○共同竊盜，累犯，處有期徒刑│
│    │          │        │          │      │        │肆月，如易科罰金以新臺幣壹仟元折│
│    │          │        │          │      │        │算壹日。                        │
├──┼─────┼────┼─────┼───┼────┼────────────────┤
│ 4  │甲○○以自│98年5月 │臺北縣樹林│癸○○│G2—3177│甲○○竊盜，累犯，處有期徒刑肆月│
│    │備鑰匙方式│20日晚間│市○○街60│      │號自用小│，如易科罰金，以新臺幣壹仟元折算│
│    │竊取      │9時許   │號前      │      │客車1部 │壹日。                          │
├──┼─────┼────┼─────┼───┼────┼────────────────┤
│ 5  │甲○○以自│98年5月 │桃園縣觀音│庚○○│L8—3673│乙○○共同竊盜，累犯，處有期徒刑│
│    │備鑰匙，賴│21日上午│鄉○○○路│      │號自用小│肆月，如易科罰金以新臺幣壹仟元折│
│    │永鎮把風之│11時48分│7號前     │      │客車1部 │算壹日。                        │
│    │方式竊取  │許      │          │      │        │甲○○共同竊盜，累犯，處有期徒刑│
│    │          │        │          │      │        │肆月，如易科罰金以新臺幣壹仟元折│
│    │          │        │          │      │        │算壹日。                        │
├──┼─────┼────┼─────┼───┼────┼────────────────┤
│ 6  │甲○○以自│98年5月 │桃園縣蘆竹│辛○○│Z9—6640│乙○○共同竊盜，累犯，處有期徒刑│
│    │備鑰匙，賴│21日下午│鄉○○路1 │      │號自用小│肆月，如易科罰金以新臺幣壹仟元折│
│    │永鎮把風之│4時許   │段600號前 │      │貨車1部 │算壹日。                        │
│    │方式竊取  │        │          │      │        │甲○○共同竊盜，累犯，處有期徒刑│
│    │          │        │          │      │        │肆月，如易科罰金以新臺幣壹仟元折│
│    │          │        │          │      │        │算壹日。                        │
├──┼─────┼────┼─────┼───┼────┼────────────────┤
│ 7  │乙○○以自│98年5月 │桃園縣桃園│丁○○│ICF—880│乙○○竊盜，累犯，處有期徒刑肆月│
│    │備鑰匙方式│20日下午│市○○路  │      │號重型機│，如易科罰金，以新臺幣壹仟元折算│
│    │竊取      │4時30分 │120之3號前│      │車1部   │壹日。                          │
│    │          │許      │          │      │        │                                │
├──┼─────┼────┼─────┼───┼────┼────────────────┤
│ 8  │丙○○明知│98年5 月│桃園縣桃園│丁○○│ICF—880│丙○○收受贓物，累犯，處有期徒刑│
│    │車號ICF —│21日晚間│市○○街  │      │號重型機│參月，如易科罰金，以新臺幣壹仟元│
│    │880 號重型│8 時許  │152 號10樓│      │車1部   │折算壹日。                      │
│    │機車係來路│        │住處樓下  │      │        │                                │
│    │不明之贓物│        │          │      │        │                                │
│    │而收受    │        │          │      │        │                                │
└──┴─────┴────┴─────┴───┴────┴────────────────┘


司法院資訊處製作；財團法人民間司法改革基金會備份。
